臺灣板橋地方法院刑事判決　　　　　　 94年度簡上字第241號
上　訴　人　臺灣板橋地方法院檢察署檢察官
被　　　告　甲○○
上列上訴人因被告妨害名譽案件，不服本院93年度簡字第5465號
中華民國94年3 月21日第一審判決（聲請簡易判決處刑案號：93
年度偵續字第388 號）提起上訴，本院管轄第二審之合議庭判決
如后：
    主  文
原判決撤銷。
本件公訴不受理。
    理  由
一、本件聲請簡易判決處刑書意旨略以：被告甲○○與告訴人乙
    ○○係隔壁鄰居關係，雙方感情不睦，迭生爭執，詎被告甲
    ○○基於公然侮辱之概括犯意，先後為下列之犯罪行為：(一)
    被告甲○○因不滿告訴人乙○○對其提出妨害秘密及恐嚇罪
    之告訴，竟於民國93年6 月16日上午6 時30分許，在其位於
    臺北縣中和市○○路144 巷5 弄3 號之住處，以敲打牆壁方
    式，發出噪音干擾隔鄰之告訴人乙○○，告訴人乙○○不堪
    其擾，遂向臺北縣政府警察局中和分局報案，詎被告甲○○
    竟於中和派出所警員彭崑豪趕赴現場處理時，公然辱罵告訴
    人乙○○「神經病」等語。(二)93年9 月26日下午6 時許，被
    告甲○○猛力敲擊告訴人乙○○住處大門，並大聲咆哮，告
    訴人乙○○旋即向警報案，待中和派出所警員彭崑豪趕赴現
    場處理時，被告甲○○又承前概括犯意，公然辱罵告訴人乙
    ○○「我不想理精神有問題的人」等語，因認被告甲○○涉
    犯刑法第309 條第1 項之公然侮辱罪嫌。
二、按被告死亡者，應諭知不受理之判決，刑事訴訟法第303 條
    第5 款定有明文。查本件被告甲○○業於94年10月23日死亡
    ，此經本院查詢戶役政電子閘門電腦系統無訛，有個人基本
    資料查詢結果表、個人除戶資料查詢結果表各一份附於本院
    卷可稽，依照上開說明，自應由本院管轄之第二審合議庭將
    原判決撤銷改判，並不經言詞辯論而逕為不受理之諭知。
三、復按法院得逕以簡易判決處刑者，所科之刑以宣告緩刑、得
    易科罰金之有期徒刑及拘役或罰金為限。檢察官聲請以簡易
    判決處刑之案件，經法院認為有刑事訴訟法第451 條之1第4
    項但書第3 款所列之法院於審理後認應為無罪、免訴、不受
    理或管轄錯誤判決之諭知者，應適用通常程序審判之，刑事
    訴訟法第449 條第3 項、第452 條分別定有明文。本件被告
    既已死亡，為保障當事人之審級利益，揆諸前揭說明，本院
    合議庭依通常訴訟程序審判後，撤銷原審判決，以第一審法
    院之地位，為第一審判決，檢察官如不服本判決，仍得於法
    定期間內，向管轄第二審法院提起上訴，附此敘明。
四、至移送併辦部分（94年度偵字第7346、4156號案），因本案
    既經不受理判決之諭知，自應退回該併辦部分，由檢察官另
    行依法處理。
據上論斷，應依刑事訴訟法第452 條、第455 條之1 第1 項、第
3 項、第369 條第1 項前段、第364 條、第303 條第5 款、第30
7 條，判決如主文。
中　　華　　民　　國　　94　　年　　12　　月　　29　　日
                  刑事第十五庭  審判長法　官  林 海 祥
                                      法  官  朱 敏 賢
                                      法  官  汪 怡 君
以上正本證明與原本無異
如不服本判決應於送達後10日內向本院提出上訴狀
                                      書記官　陳 映 孜
中　　華　　民　　國　　94　　年　　12　　月　　29　　日
